【裁判字號】    97,聲減,230
【裁判日期】    970512
【裁判案由】    聲請減刑
【裁判全文】
臺灣臺北地方法院刑事裁定             97年度聲減字第230號
聲  請  人  臺灣臺北地方法院檢察署檢察官
受  刑  人  甲○○
上列受刑人因詐欺等案件，已經判決罪刑確定，聲請人聲請減刑
及定其應執行之刑，本院裁定如下：
    主  文
甲○○所犯如附表編號1、2所示之罪，均減刑詳如附表所示，
如易科罰金，均以銀元參佰元即新臺幣玖佰元折算壹日，與附表
編號3所示之罪業已減得之刑，應執行有期徒刑柒月，如易科罰
金，以銀元參佰元即新臺幣玖佰元折算壹日。
    理  由
一、聲請意旨略以：受刑人即被告甲○○於附表所列日期犯詐欺
    等罪，經法院判處如附表所列之刑並已確定在案，茲其附表
    編號1、2所示之犯罪時間在96年4月24日以前，合於減刑條
    件，聲請予以減刑，並與附表編號2所示業已減得之罪定其
    應執行之刑，並諭知易科罰金之折算標準。
二、經核尚無不合，應予准許。又附表編號1、2所示之罪，雖前
    已執行完畢，然因該罪與附表編號3所示之罪，合於裁判確
    定前犯數罪之情形，應併合處罰之，致無從區分何罪業已執
    行完畢，是縱附表編號1、2之犯罪業已執行完畢，仍以未全
    部執行完畢論（參見臺灣高等法院第3次刑庭庭長會議討論
    中華民國九十六年罪犯減刑條例法律問題(三)決議二結論），
    是檢察官聲請就附表1、2之罪減刑後，並與編號3所示之罪
    業已減得之刑定其應執行之刑，應予准許。
三、按數罪併罰，有二裁判以上者，依刑法第51條之規定，定其
    應執行之刑，刑法第53條定有明文。又民國94年2月2日修正
    公布，自95年7月1日起施行之刑法第2條第1項規定：「行為
    後法律有變更者，適用行為時之法律。但行為後之法律有利
    於行為人者，適用最有利於行為人之法律」。依刑法第51條
    定應執行刑時，「裁判確定前犯數罪，其中一罪在新法施行
    前者，亦同（即亦應為新舊法比較）。」最高法院95年5月
    23日第8次刑事庭會議決議可資參照。查受刑人於裁判確定
    前犯數罪，均係於95年7月1日之前犯之，而：
    (一)修正前刑法第51條規定：「數罪併罰，分別宣告其罪之刑
      ，依左列各款定其應執行者：」，其中第5 款規定：「宣
      告多數有期徒刑者，於各刑中之最長期以上，各刑合併之
      刑期以下，定其刑期。但不得逾二十年。」；修正後刑法
      第51條第5款規定：「宣告多數有期徒刑者，於各刑中之
      最長期以上，各刑合併之刑期以下，定其刑期。但不得逾
      三十年」。
    (二)再受刑人行為後，刑法第41條亦有修正，於犯罪時之刑法
      第41條第1項規定：「犯最重本刑為五年以下有期徒刑以
      下之刑之罪，而受六個月以下有期徒刑或拘役之宣告，因
      身體、教育、職業、家庭之關係或其他正當事由，執行顯
      有困難者，得以（銀元）一元以上（銀元）三元以下折算
      一日，易科罰金。但確因不執行所宣告之刑，難收矯正之
      效，或難以維持法秩序者，不在此限。」。又被告行為時
      之易科罰金折算標準，依修正前罰金罰鍰提高標準條例第
      2 條（現已刪除）規定，就其原定數額提高為100倍折算1
      日，亦即被告行為時之易科罰金折算標準，應以銀元100
      元以上300元以下之數額折算1日，經折算為新臺幣後，應
      以新臺幣300元以上900元以下折算為1日。惟95年7月1日
      施行之刑法第41條第1項則規定：「犯最重本刑為五年以
      下有期徒刑以下之刑之罪，而受六個月以下有期徒刑或拘
      役之宣告者，得以新台幣一千元、二千元或三千元折算一
      日，易科罰金。但確因不執行所宣告之刑，難收矯正之效
      ，或難以維持法秩序者，不在此限」，併於同日廢除罰金
      罰鍰提高標準條例第2條之規定，亦即係以新台幣1000元
      、2000元或3000元折算一日。
    (三)末按比較適用最有利於行為人之法律，應就罪刑有關之一
      切情形，比較其全部之結果，而為一體之適用，不應一部
      分適用新法，一部分適用舊法，最高法院著有29年上字第
      964號判例意旨可資參照。查本件受刑人所受之有期徒刑
      宣告，並未超過有期徒刑20年，故依修正前、後刑法之規
      定並無有利、不利之別，然就易科罰金折算標準，修正前
      之刑法及罰金罰鍰提高標準條例第2條規定，係以新臺幣
      300 元以上900元以下之金額定其折算標準，然修正後之
      刑法規定則係以新臺幣1000元、2000元、3000元折算1日
      ，顯然以修正前之法律規定較有利於受刑人。是經綜合比
      較之結果，本件應一體適用修正前之刑法第51條第5款規
      定，定其應執行刑為有期徒刑7月，並依修正前刑法第41
      條第1項前段、第二項及修正前罰金罰鍰提高標準條例第2
      條之規定，併諭知所定應執行刑其易科罰金之折算標準。
據上論斷，依中華民國九十六年罪犯減刑條例第2條第1項第3款
、第8條第1項、第9條、第10條第2項，刑法第2條第1項前段、修
正前刑法第51條第5款、第41條第1項前段、第2項，刑法施行法
第3條之1第3項，修正前罰金罰鍰提高標準條例第2條，現行法規
所定貨幣單位折算新臺幣條例第2條，裁定如主文。
中    華    民    國    97    年    5     月    12    日
                    刑事第七庭  法  官  許泰誠
以上正本證明與原本無異。
如不服本裁定，應於送達後5日內，向本院提出抗告狀。
                                書記官  劉麗英
中    華    民    國    97    年    5     月    12    日


司法院資訊處製作；財團法人民間司法改革基金會備份。
